臺灣臺中地方法院刑事判決　　　　　　　　　　　　九十一年度訴字第一四九號
　　公　訴　人　臺灣臺中地方法院檢察署檢察官
　　被　　　告　丙○○
　　指定辯護人　本院公設辯護人甲○○
右列被告因傷害案件，經檢察官提起公訴（九十一年度偵字第三○四○號），本院判
決如左：
    主  文
丙○○共同傷害人之身體，處有期徒刑陸月，如易科罰金，以參佰元折算壹日。
    事  實
一、丙○○及綽號「阿興」、「阿龍」不詳姓名年籍之成年男子，於民國九十年十一
    月六日下午五時二十五分許，在臺中縣后里鄉○○路三七三號乙○○所工作之小
    吃店停車場，因付帳問題與乙○○發生爭執，竟基於普通傷害之犯意聯絡，由丙
    ○○徒手、「阿興」持其所有之安全帽（未扣案）、「阿龍」持停車場內之塑膠
    椅，共同毆打乙○○頭部、胸口，三人將乙○○打倒在地後，復用腳踹乙○○身
    體，致乙○○受有臉挫傷併左額撕裂傷（一乘以零點四公分）、右眼挫傷合併結
    膜下出血（之後導致右眼視網膜黃斑部病變）、左肩、兩肘及兩膝挫擦傷等傷害
    。
二、案經被害人乙○○訴由臺中縣警察局大甲分局報告臺灣臺中地方法院檢察署檢察
    官偵查起訴。
    理  由
一、訊據被告丙○○固承認有於右揭時地，徒手毆打乙○○之事實，惟矢口否認有何
    傷害犯行，辯稱：當天伊與乙○○發生糾紛，伊事先不知道「阿興」、「阿龍」
    會動手打乙○○，乙○○的傷也不是伊造成的云云。經查：
  (一)右揭事實，業據告訴人乙○○指訴：當天中午十一點多，丙○○與他的二位朋友
    到店裡消費，因為丙○○之前到店裡消費有賒帳紀錄，伊就告訴丙○○付錢要乾
    脆一點，後來伊外出辦事，下午五點多回來時，看到丙○○等三人還在停車場，
    丙○○叫伊過去，問伊中午說的是甚麼話，丙○○就用拳頭打伊胸口，丙○○的
    朋友用椅子砸伊臉部，另外一個朋友拿安全帽敲伊頭部，伊整個人就趴在地上，
    但他們仍繼續用腳踹伊身體等語綦詳（見偵卷第四之一、四之二、十七、二一頁
    ，本院卷第十七、十八頁），核與證人即現場目擊之人任春香證稱：九十年十一
    月六日下午五點半左右，在伊經營的小吃店前，見到三名男子拿安全帽、塑膠椅
    猛打乙○○頭部及身體，伊只認識其中一人，就是丙○○（見偵卷第七頁）、證
    人即現場目擊之人黃瑞香（告訴人之妻）證述：伊與乙○○下午五點多回到店裡
    ，看到丙○○等三人站在停車場，伊進去屋裡後，聽到任春香喊「主席（指告訴
    人）被打了」，伊就衝出來，看到乙○○趴在馬路上，丙○○等三人用腳踹乙○
    ○身體，丙○○的朋友還拿安全帽敲乙○○後腦勺（見本院卷第十九頁）等語相
    符。而告訴人受有如事實欄所載傷勢，亦有行政院國軍退除役官兵輔導委員會臺
    中榮民總醫院、行政院衛生署豐原醫院、光田綜合醫院出具之診斷證明書五紙在
    卷可稽（見偵卷第八、九、十九、二四、二五頁）。
  (二)雖被告以前詞置辯，惟按共同正犯間，非僅就其自己實施之行為負其責任，並在
    犯意聯絡之範圍內，對於他共同正犯所實施之行為，亦應共同負責，上訴人既持
    扁擔，邀帶他人共同行毆，即無區別刀傷、木器傷而分負責任之理（最高法院三
    十二年上字第一九○五號判例參照）。查綽號「阿興」、「阿龍」不詳姓名年籍
    之成年男子均為被告友人，其等與告訴人間並無任何冤仇，於案發當日僅因被告
    與告訴人發生口角，即分持安全帽、塑膠椅與被告共同毆打告訴人，二人與被告
    間有犯意聯絡及行為分擔甚明。揆諸上開說明，被告對於共同正犯「阿興」、「
    阿龍」所實施之傷害行為，自應共同負責。
  (三)綜上所述，被告所辯無非事後卸責之詞，不足採信。本件事證明確，被告犯行堪
    以認定。
二、核被告所為，係犯刑法第二百七十七條第一項之普通傷害罪。又告訴人左眼視網
    膜剝離無光感之傷勢，係於幼年時受傷所造成，與本件被告傷害犯行無關，業據
    告訴人陳明在卷（見本院卷第十八頁）。公訴意旨誤認告訴人此部分傷勢為被告
    所造成，而認被告係犯刑法第二百七十七條第二項之重傷害罪，尚有未洽，惟其
    基本事實同一，本院自得予以審理，並變更其起訴法條。被告與「阿興」、「阿
    龍」就右揭傷害犯行，有犯意聯絡及行為分擔，均為共同正犯，有如前述。爰審
    酌被告僅因口角糾紛，即夥同友人共同毆打告訴人，造成告訴人所受傷勢非輕，
    犯罪後猶飾詞圖卸，迄未賠償告訴人損害，顯然欠缺悔過之具體表現，惟被告僅
    徒手毆打告訴人，犯罪情節未如共同正犯「阿興」、「阿龍」嚴重等一切情狀，
    量處如主文所示之刑，並諭知易科罰金之折算標準。至共同正犯「阿興」持以傷
    人之安全帽，因未扣案，形體不明，為免將來執行之困難，爰不予宣告沒收；又
    共同正犯「阿龍」持以傷人之塑膠椅，係告訴人所有，業據告訴人於本院審理時
    供述在卷，亦不予宣告沒收，併此敘明。
據上論斷，應依刑事訴訟法第二百九十九條第一項前段、第三百條，刑法第二十八條
、第二百七十七條第一項、第四十一條第一項前段，罰金罰鍰提高標準條例第一條前
段、第二條，判決如主文。
本案經檢察官李芳瑜到庭執行職務。
中      華      民      國      九十一      年    七      月    三十    日
                                臺灣臺中地方法院刑事第四庭
                                    審判長法  官  王  國  棟
                                          法  官  張  靜  琪
                                          法  官  羅  智  文
右正本證明與原本無異。
如不服本判決，應於判決送達後十日內向本院提出上訴狀，上訴於臺灣高等法院臺中
分院( 須附繕本 )。
                                          書記官
中      華      民      國      九十一      年    七      月    三十一  日
附錄論罪科刑法條
刑法第二百七十七條第一項
傷害人之身體或健康者，處三年以下有期徒刑、拘役或一千元以下罰金。
